# 请教陈版，关于对研发人员的股份支付确认递延所得税时是否考虑加计扣除

提问人：yechengzeng 时间：2022-03-12 18:41:09
被审计单位有一项集团内股份支付授予研发公司研发人员，就该事项我们应采用《监管规则适用指引——会计类第 1 号》相关规定确认递延所得税，项目组内部出现分歧，二种意见分别如下：
A：根据期末股价与激励对象支付的行权金额之间的差额考虑研发人员相关股份支付在可行权时亦可加计扣除，同时二会指出高新企业研发加计扣除比例将在未来期间上升至百分百。故确认未来可以在税前抵扣的金额时候应考虑相关加计扣除金额的影响。
B：之前研发费用化和资本化的支出相关加计扣除不会确认相关递延所得税，同理股份支付亦不要考虑相关加计扣除的影响，不要高估资产，谨慎的仅对期末股价与激励对象支付的行权金额之间的差额确认递延所得税资产
由于涉及金额较大，请陈版解惑。

回答人：chenyiwei
理论上方案A更合理，但要求对“日后行权时该部分研发人员的股份支付费用也可以按照规定比例享受加计扣除”这一点获得足够清晰的证据支持，且预计日后行权时本企业有足够多的应纳税所得额（考虑了包括股份支付费用在内的所有研发支出的加计扣除影响后）。

提问人：yechengzeng 时间：2022-03-15 22:28:33
根据国家税务总局公告 2017 年第 40 号第一条第二款：工资薪金包括按规定可以在税前扣除的对研发人员股权激励的支出，故可归集在人工费用中享受加计扣除政策，同时企业目前经营良好预计有足够的应纳税所得额，期末股价较授予日公允价值上升，基于此前提下是否仍受到《监管规则适用指引——会计类第 1 号》相关规定限制，加计扣除部分还需要直接进所有者权益而非所得税费用吗？

回答人：chenyiwei
纳入研发费用享受加计扣除的部分，与其他研发费用相关加计扣除一样，应计入所得税费用。